臺灣基隆地方法院刑事判決　　　　　　　100年度訴字第941號
公　訴　人　臺灣基隆地方法院檢察署檢察官
被　　　告　林晉竹
上列被告因違反毒品危害防制條例案件，經檢察官提起公訴（
100 年度毒偵字第2441號），被告於準備程序中就被訴事實為有
罪之陳述，本院合議庭裁定由受命法官獨任進行簡式審判程序審
理，茲判決如下：
    主  文
林晉竹施用第一級毒品，累犯，處有期徒刑柒月。
    事  實
一、林晉竹前 2次因施用毒品案件，經送觀察、勒戒，均認無繼
    續施用毒品之傾向，先後於90年3月14日、90年5月11日執行
    完畢釋放出所，並分別由臺灣基隆地方法院檢察署檢察官以
    89年度毒偵字第2505號、90年度毒偵字第742 號為不起訴處
    分確定。復因施用毒品案件，經本院以93年度訴字第555 號
    判處有期徒刑7 月確定；又因竊盜案件，經臺灣高等法院以
    93年度上易字第1088號判處有期徒刑1年6月確定；又因施用
    毒品案件，經本院以94年度訴字第210號判處有期徒刑6月確
    定；又因竊盜案件，經本院以94年度易字第378 號判處有期
    徒刑4 月確定；又因妨害兵役治罪條例案件，經本院以94年
    度基簡字第469號判處有期徒刑3月確定（嗣上開各罪經本院
    以96年度聲字第550號裁定減刑並定應執行刑為有期徒刑1年
    6 月15日），經發監執行後，於95年12月28日縮短刑期假釋
    出監，於96年7 月16日中華民國九十六年罪犯減刑條例生效
    時執行完畢。又因施用毒品案件，經最高法院以97年度台上
    字第4675號判處應執行有期徒刑1年4月確定；又因施用級毒
    品案件，經本院以97年度訴字第1755號判處有期徒刑7 月確
    定；此2罪經本院以98年度聲字第754號裁定應執行有期徒刑
    1 年10月確定。又因施用第毒品案件，經本院以98年度訴字
    第303號判決判處有期徒刑9月確定；又因詐欺案件，經本院
    以97年度基簡字第140號判處有期徒刑4月確定；此2 罪經本
    院以98年度聲字第755號裁定應執行有期徒刑1年確定；上開
    案件接續執行，於100年4 月11日縮短刑期假釋出監，於100
    年9月5日假釋期滿未經撤銷，視為執行完畢。
二、詎林晉竹未戒除毒癮，基於施用第一級毒品海洛因及第二級
    毒品甲基安非他命之犯意，於100 年10月15日16時許，在基
    隆市基隆火車站公廁內，以將第一級毒品海洛因及第二級毒
    品甲基安非他命置放於注射針筒內，再以注射方式，同時施
    用海洛因及甲基安非他命各1次。嗣於100年10月17日19時32
    分左右，因其列管毒品人口，為警通知到局採尿送驗，結果
    呈施用第一級毒品海洛因代謝後之嗎啡陽性反應及施用第二
    級毒品甲基安非他命代謝後之甲基安非他命陽性反應，始悉
    上情。
三、案經基隆市警察局第二分局報告臺灣基隆地方法院檢察署檢
    察官偵查終結提起公訴。
    理  由
壹、程序方面
    查被告林晉竹所犯為毒品危害防制條例第10條第1項、第2項
    之施用第一級、第二級毒品罪，非死刑、無期徒刑、最輕本
    刑為3 年以上有期徒刑之罪，或高等法院管轄第一審之案件
    ，被告於本院準備程序中，就被訴事實為有罪之陳述，經告
    以簡式審判程序之旨，並聽取檢察官、被告之意見後，本院
    合議庭業已依刑事訴訟法第273條之1第1 項之規定，裁定由
    受命法官獨任進行簡式審判程序，是本件之證據調查，依刑
    事訴訟法第273條之2規定，不受同法第159條第1項、第 161
    條之2、第161條之3、第163條之1及第164條至第170 條規定
    之限制，合先敘明。
貳、實體方面
一、得心證之理由：
    上開事實，業據被告於本院準備程序及審理中自白不諱，而
    被告為警採集其親自排放之尿液，送請臺灣檢驗科技股份有
    限公司，以氣相層析質譜儀分析法確認檢驗結果，呈施用第
    一級毒品海洛因代謝後之嗎啡陽性反應及施用第二級毒品甲
    基安非他命代謝後之甲基安非他命陽性反應等情，有該公司
    出具之濫用藥物檢驗報告附卷可稽。綜上，足認被告上開自
    白與事實相符，可以採信。本案罪證明確，被告三犯以上施
    用第一、二級毒品之犯行洵堪認定，自應依法論科。
二、論罪科刑部分：
    查海洛因、甲基安非他命係毒品危害防制條例第2條第2項第
    1款及第2款所定之第一級及第二級毒品，被告予以施用，是
    核其所為，係分別犯毒品危害防制條例第10條第1 項之施用
    第一級毒品罪及同條第2 項之施用第二級毒品罪。被告分別
    持有第一級及第二級毒品以供其各次分別施用，其持有之低
    度行為應為其施用之高度行為所吸收，均不另論罪。被告所
    犯上開2罪，係1行為觸犯數罪名，屬想像競合犯，應依刑法
    第55條之例，從一重之施用第一級毒品罪處斷。被告有事實
    欄所載之科刑執行情形，有臺灣高等法院被告前案紀錄表附
    卷可稽，其於受有期徒刑之執行完畢後，5 年內故意再犯有
    期徒刑以上之本罪，為累犯，應依刑法第47條第1 項規定加
    重其刑。審酌被告犯罪之動機、吸食頻率、曾有施用毒品前
    科仍不知戒除，惟犯罪後坦承犯行，且所犯之施用毒品犯行
    乃戕害自己身心健康，並未危及他人等一切情狀，量處如主
    文所示之刑，以示懲儆。
據上論斷，應依刑事訴訟法第273條之1第1項、第299條第1 項前
段，毒品危害防制條例第10條第1項、第2項，刑法第11條前段、
第55條、第47條第1項，判決如主文。
本案經檢察官黃佳權到庭執行職務。
中    華    民    國   100    年    12    月    30    日
                  刑事第二庭法  官  王福康
以上正本證明與原本無異。
如不服本判決應於收受送達後10日內向本院提出上訴書狀，並
應敘述具體理由；其未敘述上訴理由者，應於上訴期間屆滿後
20日內向本院補提理由書（均須按他造當事人之人數附繕本）「
切勿逕送上級法院」。
中    華    民    國   100    年    12    月    30    日
                            書記官  彭淑芳
【附錄論罪法條】
毒品危害防制條例第10條：
    施用第一級毒品者，處6月以上5年以下有期徒刑。
    施用第二級毒品者，處3年以下有期徒刑。